# 长期股权投资核算方法

提问人：仰苍穹俯做事 时间：2015-03-26 23:16:28
A出资 10000 购买B公司股权，持有80%的表决权权，取得控制权；A出资 400 购买C公司股权，持有40%表决权；B出资 300 购买C公司股权，持有30%的表决权。A取得C的控股权。A对B使用成本法核算，成本是 10000 ，无异议。A对C使用成本法，成本是 400 ，应该也没问题吧？B对C也是使用成本法，成本是 300 吗？C要纳入B的合并范围吗？

回答人：chenyiwei
1 、C是A的子公司，因此A的个别报表中对直接持有C的股权（不论直接持股比例大小）应按成本法核算。 2 、B对C是采用权益法还是作为金融资产核算，取决于B能否独立地对C施加重大影响。这应当结合具体情况判断，例如法律法规对B相对于A的独立性有无特殊要求、A是否将B的经营管理权委托B行使等。

提问人：仰苍穹俯做事 时间：2015-03-27 08:22:03
接着请教陈版啊。 如果说实际情况判断后，B对C使用权益法核算，那么B在编制合并报表时，不需要把C并进来，也就不需要把这300 （假设C报表日权益与购买日相同）的长投抵消啦？ 这样的话，A编制合并报表时，把B（未抵消对C的长投）并进来，再把C并进来，只抵消 400 （假设C报表日权益与购买日相同）的长投吗？ 总感觉不对呀，还是其他的合并处理呀？
我又想了一下，编制合并报表，并不是简单的把group内的公司报表合并起来完事，以此题为例。编制A的合并报表时，不是简单的把A和B的报表并在一起，而是应该站在A的高度，进行编制合并财务报表，所以，即使B的单体报表对C使用权益法核算，还是应该在合并抵消时抵掉，并且C因为使用权益法，也不需要在编制抵消分录时，成本法变权益法再抵消，反而更省事了。我的理解对不？

回答人：chenyiwei
基本赞同你的理解。B对C的股权投资在A的合并报表层面还是要作为集团内部持股予以抵销处理的。